【裁判字號】    92,交上訴,722
【裁判日期】    920520
【裁判案由】    公共危險
【裁判全文】
臺灣高等法院臺中分院刑事判決            民國九十二年度交上訴字第七二二號
    上  訴  人
    即  被  告  乙○○
右上訴人因公共危險案件，不服臺灣彰化地方法院中華民國九十二年三月十一日第一
審判決（民國九十二年度交訴字第一五號，起訴案號：臺灣彰化地方法院檢察署民國
九十一年度調偵字第一二九號），提起上訴，本院判決如左：
    主  文
上訴駁回。
    事  實
一、乙○○於民國（下同）九十一年六月三十日六時三十分許，駕駛車號Ｂ二—三三
    八六號自用小客車，沿彰化縣鹿港鎮○○路由頂番婆往鹿港（由東向南）方向行
    駛，途經彰化縣鹿港鎮○○路與頂草路交叉路口，適有丙○○所駕駛車號ＮＯＶ
    —八五○號重型機車亦沿鹿和路由鹿港往頂番婆方向（由南向北）駛至，雙方不
    及閃避，發生碰撞，丙○○所駕重型機車車頭毀損，且人車倒地，並受有右側手
    腕扭傷及右側前臂擦傷。詎乙○○駕駛動力車輛肇事後，竟未下車採取必要之救
    護，反基於傷害犯意，手持鋁棒下車追打丙○○，致丙○○受有左手挫傷、右手
    腕挫傷等傷害（毀損及傷害部分，因丙○○撤回告訴，另由檢察官為不起訴處分
    ），復駕車駛離現場逃逸。嗣經丙○○記下車牌號碼，報警循線查獲。
二、案經丙○○訴由彰化縣警察局鹿港分局報請臺灣彰化地方法院檢察署檢察官偵查
    後聲請簡易判決處刑，由原審改依通常程序審理。
    理  由
一、訊據上訴人即被告（下稱被告）乙○○雖矢口否認有肇事致人受傷而逃逸之情事
    ，並辯稱：「當時我沒有逃跑，因我的朋友身體不舒服，要載他回去」等語，惟
    查右揭事實，業據被告於原審審理時供承不諱，並經告訴人丙○○於警訊時、偵
    查中及原審審理時指證明確，且被告於原審審理時已供明：「他的機車撞我的車
    頭輪胎的部位，他的機車也是車頭撞到，車禍發生後，丙○○的機車倒下，人也
    有受傷，哪裡受傷我沒看到，我只是看到他起來後手按著右手臂，應該是有受傷
    」等語，核與告訴人丙○○於原審審理時所結證：「我左邊倒下去用右手伏的地
    面，右側手腕扭傷，右側前臂擦傷」、「我倒下去後，被告搖下車窗說『你騎那
    麼快要死喔』，說完就持鋁棒下來打我，那時候車上還有其他人，被告下來打我
    的左手臂與右手腕，然後就駕車離去了」、「（問：診斷書上面的傷何來的？）
    車禍及被打的傷都有」等詞相符，堪認告訴人丙○○確因本件事故受有傷害，此
    外，復有道路交通事故調查報告表一件、現場照片九張及百川醫院診斷證明書一
    件附卷可稽，被告事後空言否認與置辯，乃屬圖卸刑責之詞，不可採信。本件事
    證明確，被告犯行洵堪認定，應予依法論科。
二、按八十八年四月二十一日增訂之刑法第一百八十五條之四肇事致人死傷逃逸罪，
    係以處罰肇事後故意逃逸之駕駛人為目的，俾促使駕駛人於肇事後能對被害人即
    時救護，以減少死傷，是該罪之成立，祇以行為人有駕駛動力交通工具肇事，致
    人死傷而逃逸之事實為已足，至行為人之肇事有否過失，則非所問（最高法院九
    十年度臺上字第二一九一號判決、九十年度臺上字第二六九八號判決參照）。核
    被告所為，係犯刑法第一百八十五條之四之肇事逃逸罪。原審適用刑法第一百八
    十五條之四之規定，審酌被告明知肇事致人受傷，竟未予救護，復持鋁棒毆打被
    害人後逃逸，惡性非輕，及其犯罪之動機、目的，已與被害人達成民事和解並賠
    付新臺幣五萬元等情（參卷附彰化縣福興鄉調解委員會調解書一件），暨考量其
    犯後坦承犯行之態度等一切情狀，量處被告有期徒刑柒月，以示懲戒。其認事、
    用法及量刑，均無不當，被告上訴意旨否認犯罪，指摘原判決不當，為無理由，
    應予駁回。
三、據上論斷，應依刑事訴訟法第三百六十八條，判決如主文。
本案經檢察官甲○○到庭執行職務。
中      華      民      國    九十二     年      五       月   二十     日
                                   臺灣高等法院臺中分院刑事第九庭
                                         審判長法  官  陳  筱  珮
                                               法  官  趙  春  碧
                                               法  官  吳  重  政
右正本證明與原本無異。
如不服本判決應於收受送達後十日內向本院提出上訴書狀，其未敘述上訴之理由者並
得於提起上訴後十日內向本院補提理由書（均須按他造當事人之人數附繕本）。
                                               書記官  林  育  德
中      華      民      國    九十二     年      五       月   二十二   日
附錄：
刑法第一百八十五條之四：
駕駛動力交通工具肇事，致人死傷而逃逸者，處六月以上五年以下有期徒刑。
                                                                 Ｆ


司法院資訊處製作；財團法人民間司法改革基金會備份。
